【裁判字號】    91,南簡上,112
【裁判日期】    920321
【裁判案由】    傷害
【裁判全文】
臺灣臺南地方法院刑事判決                      九十一年度南簡上字第一一二號
    上  訴  人  甲○○
    即  被  告
右列上訴人因傷害案件，不服本院新營簡易庭九十一年度營簡字第五二號中華民國九
十一年四月三十日第一審判決（聲請案號：台灣台南地方法院檢察署九十一年度偵字
第三０三號）提起上訴，本院管轄第二審之合議庭判決如左：
    主  文
上訴駁回。
甲○○緩刑貳年。
    事  實
一、甲○○與乙○○係夫妻關係，二人因家庭經濟因素而時有爭執，詎其於民國（下
    同）九十年十二月十日十六時三十分許，在位於台南縣官田鄉南部村四十六號住
    處，又因細故發生爭吵，甲○○竟基於傷害之犯意，徒手拉扯乙○○之頭髮，並
    掌摑其臉頰，再將乙○○按在地上毆打其頭部及身體，致乙○○受有頭皮血腫、
    額頭小擦傷、前胸瘀腫、右肘及左大拇指小擦傷等傷害。
二、案經被害人乙○○訴由台南縣警察局麻豆分局報請台灣台南地方法院檢察署檢察
    官偵查後聲請以簡易判決處刑。
    理  由
一、訊據被告矢口否認有為右揭傷害犯行，辯稱：伊為輕度之下肢殘障者，根本沒有
    能力打乙○○，且乙○○的傷是自己拿頭去撞地造成的云云。惟查：右揭犯行，
    業據告訴人指訴綦詳，且有告訴人所提之行政院衛生署新營醫院之傷害診斷書一
    紙附卷可稽，且參酌中國醫藥學院附設醫院九十一年九月二十五日院歷字第九一
    ０九二九０二號函覆內容：被告於八十八年十月接受腰椎第四、五節推盤切除術
    ，術後復原情形良好，復於九十年六月二十六日，因右側肢體麻木住院，於九十
    年六月二十八日出院，住院中予磁振檢查及藥物治療，住院中可走動，且麻木有
    緩解，走路時需稍扶持乙節觀之，被告從出院後至案發時間既已有半年之久，其
    行動能力自已漸趨正常，並非其所稱無法自由行動之狀態，是被告所辯無法自由
    行動云云，實不堪採信；且衡諸常情，一般人在精神正常之狀態下，焉會將頭部
    對準地板猛力敲擊？或拿拳頭打自己胸部？是被告所辯告訴人之傷勢均係其自己
    造成云云，實與常情有違，而不可採信。是本件事證明確，被告前揭傷害犯行已
    堪認定，應予依法論科。
二、核被告甲○○所為，係犯刑法第二百七十七條第一項之傷害罪。原審認被告罪證
    明確，應予適用刑法第二百七十七條第一項、第四十一條第一項前段、罰金罰鍰
    提高標準條例第一條前段、第二條等規定，量處被告拘役三十日，並諭知易科罰
    金之折算標準。本院經核原判決認事用法及量刑，俱無不合。被告上訴意旨指摘
    原判決不當，為無理由，應予駁回。又查被告前未曾受有期徒刑以上刑之宣告，
    ，有台灣台南地方法院檢察署刑案資料查註紀錄表及台灣高等法院被告全國前案
    紀錄表各一份附卷可稽，且告訴人亦於本院審理時當庭表示願意原諒被告，本院
    認其經此偵審程序及科刑教訓後，當益知警惕，應無再犯之虞，因認所宣告之刑
    ，以暫不執行為適當，併予宣告緩刑二年，以勵來茲而啟自新。
據上論斷，應依刑事訴訟法第四百五十五條之一第一項、第三項、第三百六十八條，
刑法第七十四條第一款，判決如主文。
本案經檢察官林志峰到庭執行職務
中      華      民      國      九十二      年      三    月    二十一  日
                                  臺灣臺南地方法院刑事第四庭
                                      審判長法  官  蘇義洲
                                            法  官  陳燁真
                                            法  官  謝家宜
右正本證明與原本無異。
如不服本判決，應於判決送達後十日內，向本院提出上訴狀。
                                            書記官  朱小萍
中      華      民      國      九十二      年      三    月    二十一  日
附錄法條：
中華民國刑法第二百七十七條第一項
傷害人之身體或健康者，處三年以下有期徒刑、拘役或一千元以下罰金。


司法院資訊處製作；財團法人民間司法改革基金會備份。
